【裁判字號】    92,交聲,422
【裁判日期】    921205
【裁判案由】    聲明異議
【裁判全文】
臺灣臺南地方法院交通事件裁定                    九十二年度交聲字第四二二號
    移送機關  交通部公路總局嘉義區監理所臺南監理站
    受處分人
    即異議人  甲○○
右列受處分人因違反道路交通管理處罰條例案件，對於交通部公路總局嘉義區監理所
臺南監理站民國九十二年七月十一日所為之裁決處分（處分案號：南監五字第裁七四
—ＡＢ0000000號）聲明異議，本院裁定如左：
    主  文
異議駁回。
    理  由
一、聲明異議意旨略以：如附件聲明異議狀所載。
二、按汽車駕駛人停車時，有不依順行方向，或不緊靠道路右側，或併排停車，或單
    行道不緊靠路邊停車情形者，處新臺幣六百元以上一千二百元以下罰鍰，道路交
    通管理處罰條例第五十六條第一項第六款定有明文。
三、經查：
    （一）本件受處分人即異議人甲○○係於民國九十二年五月三十日十五時四十分
          許，因其所有之車號ＪＥ─３５３３號自小客車，在台北市○○○路二十
          二巷三十九號前公園旁巷道內二邊均停有車輛之際，違規併排停車，遭市
          民報案檢舉，為警在該處照相查獲，並經台北市警察局松山分局交通分隊
          警員逕行開單舉發等情，有台北市政府警察局北市警交大字第ＡＢ000
          0000號舉發違反道路交通管理事件通知單一紙及採證相片一幀附卷可
          稽，且為異議人所不爭執，從而，異議人於上開時、地，有併排停車之事
          實，應堪認定。
    （二）異議人雖以前揭聲明異議所載情詞置辯，惟查：行政法上所謂信賴保護原
          則，係人民因信賴行政行為而為具體信賴行為，且人民之信賴係基於善意
          ，並且不可歸責於己者，始得當之（大法官會議釋字第五二五號解釋參照
          ）。查九十二年二月十九日八時四十五分許，異議人所有之車號ＪＥ─３
          ５３３號自用小客車，在上揭地因停車位置不依規定，遭台北市政府交通
          局人員逕行舉發等情，有台北市政府交通局北市交停字第一Ａ00000
          00號舉發違反道路交通管理事件通知單一紙及採證相片一幀附卷可稽，
          復經申訴，經台北市停車管理處九十二年四月九日北市停四字第０九二三
          一八一三六００號函認為：「因該處係屬四米巷道，其旁係屬公園，該地
          點並未劃設停車格，是本案舉發人行道違規事實與現況不符因此同意撤銷
          舉發」，換言之，係因該處未劃設停車格，自無所謂停車位置問題，故員
          警以停車位置不依規定予以舉發，因與現狀不符致撤銷該項舉發，堪認已
          明確告知受處分人舉發事由及同意撤銷舉發理由，且前項舉發事由為停車
          位置不依規定，與本件舉發之事由係併排停車，並不相同，是受處分人自
          無由因此即認可在該處隨意併排停車，從而本件異議人並無具體之信賴行
          為，自無善意信賴可言，與信賴保護原則要件尚有不合。綜上異議人所辯
          ，無非推諉卸責之詞，不足採信。
    （三）本件異議人於右述時、地，駕駛前開自小客車停車時，有併排停車之事實
          ，既可認定，則移送機關即交通部公路總局嘉義區監理所臺南監理站據此
          引用前開道路交通管理處罰條例第五十六條第一項第六款規定，而裁處異
          議人罰鍰新臺幣一千二百元，於法並無不當，異議人異議為無理由，應予
          駁回。
四、據上論斷，應依道路交通案件處理辦法第十九條，裁定如主文。
中      華      民      國      九十二      年      十二    月    五    日
                                  臺灣臺南地方法院交通法庭
                                      法  官  張  瑛  宗
右正本證明與原本無異
如不服本裁定應於送達後五日內向本院提出抗告狀
                                      書記官  陳  志  德
中      華      民      國      九十二      年      十二    月    九    日


司法院資訊處製作；財團法人民間司法改革基金會備份。
